【裁判字號】    97,訴,1382
【裁判日期】    970424
【裁判案由】    毒品危害防制條例
【裁判全文】
臺灣板橋地方法院刑事判決              97年度訴字第1382號
公  訴  人  臺灣板橋地方法院檢察署檢察官
被      告  甲○○
                    （另案於臺灣雲林監獄執行中）
上列被告因毒品危害防制條例案件，經檢察官提起公訴（97年度
毒偵字第1790號），本院依簡式審判程序，判決如下：
    主  文
甲○○施用第一級毒品，累犯，處有期徒刑捌月；扣案電子秤壹
個沒收之。又施用第二級毒品，累犯，處有期徒刑伍月；扣案之
第二級毒品甲基安非他命拾壹包（合計毛重拾壹點柒公克）內之
甲基安非他命，均沒收銷燬之；包裝上開毒品之外包裝夾鏈袋拾
壹個、電子秤壹個，均沒收之。應執行有期徒刑壹年；扣案第二
級毒品甲基安非他命拾壹包（合計毛重拾壹點柒公克）內之甲基
安非他命，均沒收銷燬之；包裝上開毒品之外包裝夾鏈袋拾壹個
、電子秤壹個，均沒收之。
    事  實
一、甲○○前於民國（下同）九十三年間，因詐欺案件，經臺灣
    臺北地方院判處有期徒刑一年確定，於九十四年三月二十五
    日縮刑期滿執行完畢（構成累犯）。
二、甲○○前於八十九年間，因施用毒品案件，經本院以八十九
    年度毒聲字第四四七０號裁定送勒戒處所施以觀察勒戒後，
    於八十九年八月五日因無繼續施用傾向出所；又於九十五年
    間，因施用毒品案件，經本院以九十五年度毒聲字第二一六
    五號裁定送勒戒處所施以觀察勒戒後，亦認無繼續施用毒品
    之傾向，於九十六年三月二十八日釋放出所。詎其猶不知悔
    改，復基於施用第一級毒品海洛因（下稱海洛因）、第二級
    毒品甲基安非他命（下稱甲基安非他命）之犯意，於九十七
    年一月三十一日某時許，在臺北縣板橋市○○○街一０八巷
    二三號之一住處，以將海洛因置於香煙內吸食之方式，施用
    海洛因一次；另於九十七年二月二日上午九時許，在上開地
    點，以將甲基安非他命置於吸食器內加熱吸其霧氣之方式，
    施用甲基安非他命一次。嗣於九十七年二月二日下午二時四
    十分許，在臺北縣板橋市○○路○段二九巷四一號前，因另
    案通緝而為警查獲，並扣得甲○○所有供其施用上開毒品所
    用之甲基安非他命十一包（合計毛重十一點七公克）及電子
    秤一個。
三、案經內政部警政署基隆港務警察局報請臺灣板橋地方法院檢
    察署檢察官偵查起訴，經甲○○於準備程序進行中就被訴事
    實為有罪之陳述，經告知簡式審判程序之旨，並聽取當事人
    之意見後，本院裁定以簡式審判程序審理。
    理  由
一、上開事實，業據被告甲○○於本院審理中坦承不諱，並有其
    所有之甲基安非他命十一包（合計毛重十一點七公克）及電
    子秤一個扣案足資佐證，而其於九十七年二月二日下午二時
    四十分許為警查獲後，經警所採集之尿液經送臺灣尖端先進
    生技醫藥股份有限公司，以EIA 酵素免疫分析法初步檢驗，
    再以GC/MS 氣相層析質譜儀法確認檢驗結果，確呈甲基安非
    他命及嗎啡陽性反應，亦有該公司九十七年二月二十二日濫
    用藥物尿液檢驗報告（尿液檢體編號：七００五）及內政部
    警政署基隆港務警察局毒品犯罪嫌疑人尿液採驗作業管制紀
    錄各一紙附卷可稽。再參以海洛因於人體內會代謝成嗎啡，
    因此涉嫌海洛因之施用者係檢驗其尿液中之嗎啡反應等情，
    為本院職務上已知之事實，被告亦自承其係施用海洛因，足
    見被告為警查獲前所施用者除甲基安非他命外，尚包括海洛
    因無訛。綜上足認被告自白與事實相符。又被告前於八十九
    年間，因施用毒品案件，經本院以八十九年度毒聲字第四四
    七０號裁定送勒戒處所施以觀察勒戒後，於八十九年八月五
    日因無繼續施用傾向出所；又於九十五年間，因施用毒品案
    件，經本院以九十五年度毒聲字第二一六五號裁定送勒戒處
    所施以觀察勒戒後，亦認無繼續施用毒品之傾向，於九十六
    年三月二十八日釋放出所之事實，有臺灣高等法院被告前案
    紀錄表一份在卷可參。從而，被告於觀察、勒戒執行完畢釋
    放後五年內，再犯毒品危害防制條例第十條第一項、第二項
    之施用第一、二級毒品罪之事實，應堪認定。本件事證明確
    ，應依法論科。
二、按海洛因、甲基安非他命係毒品危害防制條例第二條第二項
    第一、二款所定之第一、二級毒品，故核被告所為，係犯上
    開條例第十條第一項之施用第一級毒品罪，及同條例第十條
    第二項之施用第二級毒品罪。被告施用第一級毒品海洛因前
    持有之行為，及被告施用第二級毒品甲基安非他命前後持有
    之行為，均為其施用之高度行為所吸收，均不另論罪。又被
    告前有如犯罪事實欄所載之犯罪科刑及執行情形，有臺灣高
    等法院被告前案紀錄表一件在卷可稽，其於有期徒刑執行完
    畢後五年內，故意再犯有期徒刑以上刑之本罪，為累犯，應
    依法加重其刑。爰審酌被告前已因施用毒品而經觀察、勒戒
    後，猶不知悔改而再犯本件施用毒品之犯行，顯見其戒除毒
    癮之意志薄弱，惟其施用毒品係自戕行為，對他人法益尚無
    具體危害，及其犯罪後坦承犯行等一切情狀，分別量處如主
    文所示之刑，並定其應執行之刑。
三、扣案之甲基安非他命十一包（毛重十一點七公克）內之甲基
    安非他命，為查獲之第二級毒品，應依毒品危害防制條例第
    十八條第一項前段規定，宣告沒收銷燬之；包裝上開毒品之
    外包裝夾鏈袋十一個及電子秤一個，則為被告所有，供其為
    本案施用第二級毒品、及施用第一、二級毒品犯罪所用之物
    ，業據被告供明在卷，爰依刑法第三十八條第一項第二款規
    定，宣告沒收之。
據上論斷，應依刑事訴訟法第二百七十三條之一、第二百九十九
條第一項前段，毒品危害防制條例第十條第一項、第二項、第十
八條第一項前段，刑法第十一條前段、刑法第四十七條第一項、
第五十一條第五款、第三十八條第一項第二款，判決如主文。
本案經檢察官陳佳宏到庭執行職務。
中    華    民    國    97    年    4     月    24    日
                  刑事第十六庭    法  官  白光華
以上正本證明與原本無異。
如不服本判決應於送達後十日內向本院提出上訴狀。
                                  書記官  張玉如
中    華    民    國    97    年    4     月    24    日
附錄本案論罪科刑法條全文：
毒品危害防制條例第10條第1項
施用第一級毒品者，處六月以上五年以下有期徒刑。
施用第二級毒品者，處三年以下有期徒刑。


司法院資訊處製作；財團法人民間司法改革基金會備份。
